【裁判字號】    97,易,766
【裁判日期】    971110
【裁判案由】    傷害
【裁判全文】
臺灣雲林地方法院刑事判決               97年度易字第766號
公  訴  人  臺灣雲林地方法院檢察署檢察官
被      告  甲○○
                    （現另案於臺灣嘉義監獄執行中）
上列被告因傷害案件，經檢察官提起公訴（97年度偵緝字第199
號），被告於準備程序期日就被訴事實為有罪陳述，本院進行簡
式審判程序，並判決如下：
    主  文
甲○○傷害人之身體，處拘役肆拾日，如易科罰金，以新台幣壹
仟元折算壹日。
    事  實
一、甲○○與乙○○為偉聖環保公司同事，於民國96年9 月19日
    晚間9 時許，二人因細故生有爭執，甲○○竟基於傷害之犯
    意，在位於雲林縣臺西鄉蚊港村蚊港108 號之宿舍內，徒手
    毆打乙○○，致乙○○受有右臉頰挫傷合併瘀血、左臉頰挫
    傷合併瘀血、左、右膝擦裂傷之傷害。
二、案經乙○○訴由雲林縣警察局臺西分局報告臺灣雲林地方法
    院檢察署檢察官偵查起訴。
    理  由
一、本件被告所犯為死刑、無期徒刑、最輕本刑為三年以上有期
    徒刑以外之罪，亦非屬高等法院管轄之第一審案件，其於準
    備程序進行中，先就被訴事實為有罪之陳述，經法官告知簡
    式審判程序之旨，並聽取公訴檢察官之意見後，依刑事訴訟
    法第273 條之1 第1 項、第273 條之2 等規定，裁定進行簡
    式審判程序，且不受同法第159 條第1 項、第161 條之2 、
    第161 條之3 、第163 條之1 及第164 條至第170 條所規定
    證據能力認定及調查方式之限制，合先敘明。
二、上揭犯罪事實業據被告甲○○於本院審理時坦承不諱，核與
    告訴人乙○○於警詢、偵查中之指述情節大致相符，復有告
    訴人所提出之全民醫院96年9 月20日診斷證明書1 紙在卷可
    稽，是被告之自白核與事證相符，應堪採信。本件被告傷害
    犯行明確，應依法論科。
三、核被告所為，係犯刑法第277 條第1 項之傷害罪。爰審酌被
    告迄今尚未與告訴人達成和解，犯罪動機係因懷疑告訴人在
    工作長官面前搬弄是非，故憤而出手打人，及其犯後於本院
    審理中尚知坦承犯行，態度尚可，暨告訴人所受傷勢等一切
    情狀，量處如主文所示之刑，並諭知易科罰金之折算標準，
    以資懲儆。
四、公訴意旨另認被告於上開時、地有以椅子毆打告訴人乙○○
    之事實，惟此部分僅有告訴人之指述，為被告所否認，又告
    訴人所提出之診斷證明書上所載傷勢，亦無法排除係被告以
    徒手方式所造成之傷害。而此部分既為被告基於同一之傷害
    犯意，於同一時間、地點接續毆打告訴人，係以一行為侵害
    同一法益，應成立接續犯，為裁判上之一罪，爰不另為無罪
    之諭知，附此敘明。
五、據上論斷，應依刑事訴訟法第273 條之1 第1 項、第299 條
    第1 項前段，刑法第277 條第1 項、第41條第1 項前段，刑
    法施行法第1 條之1 ，判決如主文。
本案經檢察官郭俊男到庭執行職務。
中    華    民    國    97    年    11    月    10    日
                  刑事第三庭    法  官  蕭雅毓
以上正本證明與原本無異。
如不服本判決，應於送達後10日內，向本院提出上訴狀。（須附
繕本）
                                書記官  鍾宜津
中    華    民    國    97    年    11    月    10    日
附錄本案論罪科刑法條全文：
中華民國刑法第277 條（普通傷害罪）
傷害人之身體或健康者，處3 年以下有期徒刑、拘役或1 千元以
下罰金。
犯前項之罪因而致人於死者，處無期徒刑或7 年以上有期徒刑；
致重傷者，處3 年以上10年以下有期徒刑。


司法院資訊處製作；財團法人民間司法改革基金會備份。
